【裁判字號】    90,訴,1473
【裁判日期】    900629
【裁判案由】    給付工程款等
【裁判全文】
臺灣臺北地方法院民事判決  九十年度訴字第一四七三號
    原      告  甲○○
    訴訟代理人  乙○○
    被      告  業聯營造股份有限公司
                        設台北市○○○路○段七一號二樓之三
    法定代理人  丙○○  住同右.
    訴訟代理人  丁○○  住同右.
右當事人間請求給付工程款等事件，本院判決如左：
    主      文
被告應給付原告新台幣貳佰零伍萬伍仟貳佰元及自民國九十年四月十三日起至清償日
止，按週年利率百分之五計算之利息。
訴訟費用由被告負擔。
本判決於原告以新台幣陸拾捌萬伍仟壹佰元供擔保後，得假執行。
    事實及理由
一、原告起訴主張：伊於民國八十九年七月二十日受讓訴外人任能企業股份有限公司
    （下稱任能公司）對被告之松山國宅新建工程拆除及維修保養工程款債權新台幣
    （下同）十六萬五千二百元及捲場馬達、齒輪、千斤頂及油壓泵浦租金債權一百
    八十九萬元，合計二百五十萬五千二百元，任能公司於八十九年八月九日將前開
    債權讓與情事通知被告，爰依債權讓與關係，求為判決被告給付上款及法定遲延
    利息等語。並聲明：被告應給付原告二百五十萬五千二百元及自起訴狀繕本送達
    翌日即九十年四月十三日起至清償日止，按週年利率百分之五計算之利息；及以
    供擔保為條件之假執行宣告。
二、被告則以：伊向任能公司承租之馬達，於八十七年十一月間遭人竊取，被告自馬
    達被竊時起，即無法使用馬達，該事由非可歸責於被告，而任能公司又拒以其名
    義訴請偷竊者返還馬達，在此情形下，依原約定計算租金，顯失公平；而工程款
    部分，被告已於八十九年四月二十日同意任能公司取款，該部分原告並無起訴之
    必要，故其所生之訴訟費用應由原告負擔等語，資為抗辯。並聲明：駁回原告之
    訴。
三、原告主張受讓任能公司對被告之工程款債權及租金債權，任能公司業將債權讓與
    情事通知被告之事實，業據提出債權讓與協議書、債權讓與通知及回執為證，且
    為被告所不爭，堪信為真。原告主張任能公司對被告有工程款債權十六萬五千二
    百元及租金債權一百八十九萬元之事實，為被告所自認。被告雖辯稱馬達於八十
    七年十一月間遭竊，伊自被竊時起無法使用收益，依約計算租金，有失公平。然
    系爭馬達雖於八十七年十一月間失竊，惟系爭租約於八十九年六月三十日始經任
    能公司終止，有被告所不爭之通知函可參，則在契約終止前，被告給付租金之義
    務並不能因馬達失竊而解免；況系爭馬達在被告占有使用中遭竊，被告顯未盡保
    管義務，則辯稱不能使用馬達，有不可歸責之情形，並無可採；且任能公司並無
    配合被告訴請第三人返還馬達之義務，故被告以此辯稱自八十七年十一月起無給
    付租金之義務，要屬無據。
四、原告依債權讓與關係，請求被告給付二百五十萬五千二百元及自起訴狀繕本送達
    翌日即九十年四月十三日起至清償日止，按週年利率百分之五計算之利息，為有
    理由；又原告陳明願供擔保，聲請宣告假執行，核無不合，爰酌定相當之擔保金
    額准許之。
五、本件被告雖逕行認諾任能公司對被告有十六萬五千二百元之工程款債權，然被告
    於任能公司代原告催告給付時，僅表示備妥十二萬二千元之工程款待任能公司領
    取，其與原告主張之金額並不相符，故兩造對於積欠之工程款數目非無爭議，被
    告辯稱原告該部分無起訴之必要，應依民事訴訟法第八十條規定負擔該部分之訴
    訟費用，並無可採。
六、原告之訴為有理由，依民事訴訟法第三百八十五條第一項前段、第七十八條、第
    三百九十條第二項判決如主文。
中      華      民      國    九十      年      六      月    二十九    日
                                      民事第六庭法      官  吳素勤
右為正本係照原本作成
如對本判決上訴，須於判決送達後廿日內向本院提出上訴狀
中      華      民      國    九十      年      六      月    二十九    日
                                                法院書記官  柯金珠


司法院資訊處製作；財團法人民間司法改革基金會備份。
